# Nuria Oujo Míguez



- Ribeira, A Coruña, España
- 680219399
- nuriaoujo.github.io/myportfolio/
- in /nuriaoujo
- /nuriaoujo



**Javascript** 

HTML5

CSS3

Angular

**Spring Boot** 

Java

**PostgreSQL** 

**Figma** 

InDesign

Blender

Illustrator

Photoshop



Castellano	
Gallego	
Inglés	

Con una formación inicial en Bellas Artes, mi trayectoria ha evolucionado hacia el ámbito tecnológico, destacando mi especialización en Diseño de Experiencia de Usuario (UX) mediante un curso de Google. Impulsada por el deseo de ampliar mis conocimientos, me sumergí en el desarrollo Frontend a través de Campus Dual TIC, culminando en la exitosa conclusión de un Bootcamp en Desarrollo Full Stack.

Mi enfoque multidisciplinario y mi capacidad para integrar creatividad y habilidades técnicas me posicionan como una candidata polivalente, lista para afrontar nuevos desafíos y seguir formándome como programadora Full Stack.

### Estudios

**Bootcamp en Desarrollo Full Stack,** CampusDualTIC 08/2023 – 11/2023 | Remoto

**Bootcamp en Introducción a la Programación,** *CampusDualTIC* 03/2023 – 06/2023 | Remoto

Máster en Cine, Comunicación e Industria Audiovisual, Facultad de Filosofía y Letras, Universidad de Valladolia 2021 – 2022 | Valladolid, España

#### Grado en Bellas Artes,

Facultad de Bellas Artes en Pontevedra, Universidad de Vigo 2017 – 2021 | Pontevedra, España

## **Cursos**

**Diseño de Experiencia del Usuario (UX) de Google,** *Coursera* 10/2022 – 06/2023

**Modern HTML & CSS From The Beginning (Including Sass),** *Udemy*06/2022

**JavaScript Moderno: Guía para dominar el lenguaje,** dev/talles 01/2024

## **Experiencia profesional**

**Bootcamp en Desarrollo Full Stack,** *CampusDualTIC* 08/2023 - 11/2023 | Remoto

**Bootcamp en Introducción a la Programación,** *CampusDualTIC* 03/2023 – 06/2023 | Remoto

**Ayudante de cámara y postproducción,** *Visual Creative* 05/2022 – 06/2022 | Valladolid